【裁判字號】    92,台上,6960
【裁判日期】    921211
【裁判案由】    業務過失致人於死
【裁判全文】
最高法院刑事判決                              九十二年度台上字第六九六０號
    上  訴  人  甲  ○
右上訴人因業務過失致人於死案件，不服台灣高等法院台中分院中華民國九十年四月
十一日第二審判決︵九十年度交上訴字第四四一號，起訴案號：台灣彰化地方法院檢
察署八十九年度偵字第七二八一、七三一九號︶，提起上訴，本院判決如左：
    主  文
上訴駁回。
    理  由
按刑事訴訟法第三百七十七條規定：上訴於第三審法院，非以判決違背法令為理由，
不得為之。是提起第三審上訴，應以原判決違背法令為理由，係屬法定要件。如果上
訴理由狀係對原審已調查明確並於判決內論駁或說明之事項，徒憑己見重為事實上之
爭辯，或任意指摘，顯與法律規定得為第三審上訴理由之違法情形不相適合時，即應
認其上訴為違背法律上之程式，予以駁回。上訴意旨略稱：(1)被害人王金山係酒後駕
車，其血液中酒精濃度達一六．四mg/DL，且上訴人係因被害人家屬求償金額過鉅，
而未成立和解，原審未向彰化基督教醫院調閱酒精濃度測試表，未傳喚上訴人聲請訊
問之證人簡進忠、曾玲觀，對於上訴人主張上開有利之證據不予採取，亦未說明理由
，有調查職責未盡及理由不備之違法。(2)本件應係被害人酒醉駕車而肇事，上訴人已
進入交岔路口，對於被害人之突然闖入，無法預見及任何閃避動作，依信賴保護原則
，上訴人應無過失。(3)上訴人所涉責任輕微，家有老父及妻、子女賴上訴人養家活口
，請予體恤云云。
惟查：原判決維持第一審論處上訴人甲○從事業務之人，因業務上之過失致人於死罪
刑之判決，駁回上訴人在第二審之上訴，引用第一審判決書所記載之事實、證據及理
由，係依憑上訴人之供述，證人即警員洪勝吉之證供，卷附道路交通事故調查報告表
、照片、相驗屍體證明書、驗斷書、勘驗筆錄等證據，為其論罪之依據。並敘明：﹁
駕駛人應注意車前狀況，並隨時採取必要安全措施﹂、﹁汽車行駛至交岔路口，其行
進、轉彎，應依左列規定：一、應遵守燈光號誌﹂，道路交通安全規則第九十四條第
三項、第一百零二條第一項第一款分別定有明文；本件肇事地點為交岔路口，上訴人
行駛方向設有閃光黃燈號誌，王金山行駛方向設有閃光紅燈號誌，無任何障礙物足以
影響視距，而肇事後上訴人所駕駛之大貨車在現場留有十九‧四公尺之煞車痕及七‧
一公尺之輾下括地痕，且起點均於交岔路口，有前開道路交通事故調查報告表在卷可
憑，依當時情形，上訴人應能注意依上開規定行車，竟疏未注意車前之人車動態，且
未減速慢行，所辯其駕駛前開大貨車行經肇事地點，有減速慢行及無法注意被害人之
人車動態云云，與事實不符，不可採信，其駕駛大貨車於本件車禍既因前開疏失而肇
事，其駕駛行為有過失甚明，雖被害人騎乘前揭機車行經閃光紅燈之交岔路口，疏未
停讓幹道車先行，即冒然前行，亦有過失，並無解於上訴人之過失責任等情，對於上
訴人及被害人之肇事責任，均經詳予說明審認，所為推理論斷於證據法則並無違背。
又所謂應於審判期日調查之證據，係指與待證事實有重要關係，在客觀上認為應行調
查者而言，故事實審對於證據之調查，其範圍並非漫無限制，必其證據與判斷待證事
實之有無具有必要之關聯性者，方屬上開應行調查之範圍。原判決維持第一審之科刑
判決，對於認定上訴人與被害人應負之過失責任，及上訴人所辯有減速慢行及無法注
意被害人之人車動態云云，認為不可採信，上訴人聲請訊問證人簡進忠、曾玲觀以證
明肇事經過，核無必要等情，已詳予說明論敘，並審酌雙方之過失程度等情狀而為量
刑；原判決既認定被害人於車禍之發生亦有前述之疏失，至於其疏失是否導因於酒後
駕車之故，要係另一問題，於雙方肇事責任之認定，並無影響，原審縱未調取被害人
之血液酒精濃度檢測資料，並依處理警員之供述等卷內訴訟資料而為判斷，對於上訴
人所辯被害人係酒後駕車，不予採取，亦難認有何與待證事實有關而影響於判決結果
之證據未予調查之違誤。上訴意旨係對原審已調查明確並於判決內論駁或說明之事項
，徒憑己見重為事實上之爭辯，或任意指摘，自與法律規定得為第三審上訴理由之違
法情形不相適合。綜上說明，應認本件上訴違背法律上之程式，予以駁回。
據上論結，應依刑事訴訟法第三百九十五條前段，判決如主文。
中      華      民      國    九十二    年     十二     月     十一     日
                              最高法院刑事第十庭
                                  審判長法官  呂  潮  澤
                                        法官  吳  昆  仁
                                        法官  孫  增  同
                                        法官  黃  正  興
                                        法官  劉  介  民
      右正本證明與原本無異
                                              書  記  官
中      華      民      國    九十二    年     十二     月     十六     日
                                                                        Ａ


司法院資訊處製作；財團法人民間司法改革基金會備份。
